# 上年没有子公司时的比较报表

提问人：安好 时间：2019-05-07 04:10:37
请教陈版及各位老师，上年没有子公司，本年新设子公司，那么合并报表的比较报表应该怎么填？我的想法是直接把上年母公司报表数作为合并比较报表数，但是找不到依据，谢谢！

回答人：chenyiwei
合并报表应该只有 “期末数” 或 “本期数” 一列，无 “年初数” 或 “上期数” 列。因为在上期和期初尚不存在母子公司关系，不具有编制合并报表的基础。

提问人：安好 时间：2019-05-09 09:58:06
陈版您好，追问一下，如果是今年发生同一控制下的企业合并，去年没有子公司，本年只有同一控制合并的这一家子公司，那合并报表的 “年初数”或“上年数”列就要填数吧？谢谢！

回答人：chenyiwei
是的。